# 关于没有支付计划的福利费的特别情况处理

提问人：amourtu 时间：2010-04-12 16:43:27
2007 ， 2008 ， 2009 年三年期 其中 合并范围是A 母公司 B 子公司， B子公司为 2008 年A公司通过同一控制企业合并纳入合并范围的。 A公司从 2007 年就开始执行新准则，B公司原来是 2008 年开始执行新准则的，并且将福利费的调整纳入 2008 年当年的损益，那在编制合并报表的时候，统一报表编制基础，将 2007 年B公司的报表做追溯调整。 这里面有两个问题，首先，这个调整是不是全面的追溯调整，还是5/19条的那个。同时 B公司福利费调整是否应该调整入 2007 年 而不是原来的 2008 年？

回答人：chenyiwei
回复 楼主 amourtu 的帖子根据《〈企业会计准则第 38 号—首次执行企业会计准则〉应用指南》的规定，“母公司执行企业会计准则、但子公司尚未执行企业会计准则的，母公司在编制合并财务报表时，应当按照企业会计准则的规定调整子公司的财务报表”。因此，在编制 2007 年度财务报表时，母公司应当假设子公司已自 2007 年度起执行新准则，并且以 2007 年 1 月 1 日为首次执行日，据此对子公司原先按《企业会计制度》编制的财务报表进行调整。调整内容包括： （ 1 ）就 2007 年 1 月 1 日之前的年度和期间，按照 38 号准则第 5 ～ 19 条和《企业会计准则解释第 1 号》等规定，就新旧准则存在差异且要求在首次执行日进行追溯调整的事项进行追溯调整；
（ 2 ）就 2007 年度，应就新旧准则之间的所有差异进行全面的调整。 母公司在编制 2008 年度合并报表时，对于子公司自身个别报表层面所作的首次执行日衔接处理，需要区分哪些衔接处理已经在前述对子公司 2007 年度财务报表的调整中涉及，在调整子公司个别报表时需要剔除这些重复计算的首次执行日衔接因素（对于母公司和合并集团而言， 2008 年并非首次执行新准则）。 新旧准则下的某些差异在首次执行日不需进行追溯调整，而是未来适用的衔接方式（参考 38 号准则应用指南中的举例）。对于这些差异而言，不同的首次执行日可能导致年末净资产的计量出现差异。为了简化实务处理，可以考虑测算一下该差异对 2008 年末子公司净资产的影响有多大，如果影响不重大的，建议把该差异直接调整 2008 年度子公司个别报表上的损益，否则以后年度某些差异还会有后续影响的。